【裁判字號】    99,訴,785
【裁判日期】    991222
【裁判案由】    妨害性自主罪
【裁判全文】
臺灣高雄地方法院刑事判決               99年度訴字第785號
公  訴  人  臺灣高雄地方法院檢察署檢察官
被      告  陳士勛
選任辯護人  李文禎律師
上列被告因妨害性自主罪案件，經檢察官提起公訴（98年度偵字
第28803號），本院判決如下：
    主  文
陳士勛對於十四歲以上未滿十六歲之女子為性交，共拾罪，各處
有期徒刑柒月。應執行有期徒刑參年。其餘被訴部分無罪。
    事  實
一、陳士勛與0000-0000 （民國83年3 月生，真實姓名年籍詳卷
    ，以下簡稱A 女）之母0000-0000A（真實姓名年籍詳卷，以
    下簡稱B 女）為高雄市政府○○局○○○○處之同事，因B
    女上班時提及，A 女因國中三年級畢業旅行需要行李箱，陳
    士勛遂允諾出借家中之行李箱，並將行李箱持往B 女家巷口
    ，交予A 女，因而與A 女相識，2 人進而於97年12月間交往
    ，並成為男女朋友關係。陳士勛明知A 女當時係14歲以上未
    滿16歲之女子，性自主能力及判斷力均尚未成熟，竟基於與
    14歲以上未滿16歲之女子性交之犯意，於97年12月31日、98
    年1 月3 日或98年1 月4 日之其中1 日、98年1 月11日、98
    年2 月7 日或98年2 月8 日之其中1 日、98年2 月14日、98
    年3 月1 日（起訴書誤載98年3 月2 日，檢察官業已當庭更
    正）、98年3 月7 日或98年3 月8 日之其中1 日、98年3 月
    14日或98年3 月15日之其中1 日、98年3 月20日、98年3 月
    21日（除97年12月31日及98年3 月20日為晚上時間外；其餘
    各次時間，均為13時至16時間之某時），各在高雄市○○區
    ○○路陳士勛祖母住處內，均在不違反A 女意願下，除於A
    女生理期時，以將生殖器放入A 女口中，使A 女為其口交外
    ；其餘均以生殖器插入A 女生殖器內等方式，先後與A 女為
    10次性交行為得逞。嗣2 人於98年4 月7 日正式分手，B 女
    因察覺A 女之行為有異，經詢問後，始知上情，並陪同A 女
    向警方提出告訴。
二、案經A 女訴由高雄市政府警察局三民第二分局報告臺灣高雄
    地方法院檢察署檢察官偵查後起訴。
    理  由
壹、程序部分（證據能力之審查）
一、按證人就其得自他人之傳聞事實，於審判中到庭作證而為轉
    述者，乃傳聞供述，因所述非其本人親自體驗經歷之事實，
    法院縱令於審判期日對該傳聞證人訊問，或由被告對其詰問
    ，仍無從擔保其陳述內容之真實性。是審理事實之法院於調
    查證據，遇有傳聞供述之情形，即應究明原始證人是否存在
    或不明，俾憑傳喚其到庭作證，使命具結陳述，並接受被告
    之詰問；因發見真實之必要，並得依刑事訴訟法第184 條第
    2 項之規定，命原始證人與傳聞證人為對質，其之調查證據
    始稱完備。原始證人已在審判中具結陳述者，不論其陳述與
    傳聞供述是否相符，該傳聞供述應不具證據能力；惟原始證
    人如就主要待證事實之陳述與傳聞供述相左或不一致，該傳
    聞供述非不得作為彈劾原始證人陳述證據之證明力之用。倘
    若原始證人確有其人，但已供述不能或傳喚不能或不為供述
    ，則此傳聞供述，本諸刑事訴訟法第159 條之3 相同法理，
    於經證明具有可信之特別情況，且為證明犯罪事實之存否所
    必要者，宜解為例外賦予其證據能力，以補立法規範之不足
    （最高法院99年度台上字第2220號判決參照）。查證人B 女
    、楊○○及陳○○於偵查或審判中，關於被告與A 女為性交
    行為之陳述，因係分別自A 女或B 女傳聞轉述而來，揆諸前
    開判決意旨，係屬傳聞證據，應均無證據能力。
二、至被告及其辯護人雖認即時通對話紀錄（見偵卷第43頁至第
    46頁）係經過編輯，已非原始證據，無證據能力（見本院訴
    字卷第111 頁第12行至第14行）等語。惟經本院當庭勘驗證
    人A 女所提出之隨身碟，隨身碟之內容和該即時通對話紀錄
    之內容相符（見本院訴字卷第82頁至第87頁）；亦與證人A
    女當庭交付之即時通譯文內容相符，且被告及其辯護人嗣並
    不爭執該即時通譯文之證據能力，僅爭執證明力（見本院訴
    字卷第112 頁第8 行）。本院審酌被告曾自陳與證人A 女使
    用即時通聊天（見本院訴字卷第22頁背面倒數第6 行），且
    被告亦自陳其即時通帳號為exexgogo（見本院訴字卷第114
    頁倒數第11行），經本院查詢該帳號之申請者確實為被告等
    情，有香港商雅虎資訊股份有限公司台灣分公司99年7 月5
    日雅虎資訊（九九）字第02303 號函可佐（見本院訴字卷第
    29頁）。又該即時通對話紀錄之暱稱有「士勛」之字眼；而
    證人A 女於本院審理中亦證述，其於即時通之代號為「希」
    ，被告之代號為「士勛」（見本院訴字卷第71頁第17行至第
    22行）等語，可認定該即時通對話紀錄確為被告與證人A 女
    之對話紀錄。另觀諸該即時通對話紀錄之內容，提及與證人
    A 女互動之情緒、被告與證人A 女、B 女之關係、被告與證
    人B 女之借貸等事實，均與被告於審理時之供述大致相符，
    或有一定之脈絡可尋，上開即時通對話紀錄列印資料，乃被
    告與證人A 女以網路即時通功能文字對談後，在該網站平台
    上留存歷史紀錄，而直接轉貼編輯列印該歷史紀錄之頁面資
    料而來，且經本院勘驗無誤，客觀上亦無遭人竄改跡證，該
    即時通對話紀錄應與原始紀錄之頁面資料具有「同一性」，
    可信性甚高，自具有證據能力。
三、復按被告以外之人於審判外之陳述，雖不符前4 條（即刑事
    訴訟法第159 條之1 至159 條之4 ）之規定，而經當事人於
    審判程序同意作為證據，法院審酌該言詞陳述或書面陳述作
    成時之情況，認為適當者，亦得為證據。當事人、代理人或
    辯護人於法院調查證據時，知有第159 條第1 項不得為證據
    之情形，而未於言詞辯論終結前聲明異議者，視為有前項之
    同意，刑事訴訟法第159 條之5 定有明文。本件所援引之以
    下各項證據（詳後述），其中屬於傳聞證據部分，因被告及
    辯護人均同意做為證據使用（見本院審訴卷第20頁第7 行至
    第8 行，本院訴卷第109 頁第12行至第24行）；檢察官則表
    示無意見，未於言詞辯論終結前聲明異議（見本院審訴卷第
    15頁至第22頁、本院訴字卷第22頁至第26頁、第65頁至第79
    頁、第108 至第115 頁），本院審酌該等證據作成時之狀況
    ，並無違法取證之情事，且無不宜作為證據之情形，依前開
    說明，爰認均有證據能力，合先敘明。
貳、有罪部分
一、訊據被告陳士勛否認有何對於14歲以上未滿16歲之女子為性
    交行為之犯行，辯稱：伊與B 女係同事，係透過B 女認識其
    女兒A 女，和A 女只是普通朋友關係，沒有交往，也沒有為
    性交行為，不知A 女未滿16歲等語。經查：
（一）證人A 女於本院審理時證述：國三畢業旅行時，需要行李
      箱，媽媽（即B 女）向被告借，被告將行李箱拿到家的巷
      子口，才因此認識被告，大概97年12月間開始跟被告交往
      ，交往期間有發生過多次性行為，除了性器接合還有口交
      ，地點在被告高雄市○○區○○路家中房間內，第1 次是
      97年12月31日，當時覺得不舒服，但因為愛被告，所以就
      一直繼續，之後大約每個星期六、日都會出去，都有發生
      性行為，大概都是下午13時至16時間，如果遇到生理期，
      都是以口交方式。被告於性交行為時，已知道伊年紀，因
      為被告是在伊國三畢業旅行時借行李箱，且媽媽（即B 女
      ）一開始就有跟被告說。當時媽媽（即B 女）知道伊與被
      告交往之事，但不知道有發生性行為。後來因為受不了被
      告每次都要求要性交，於98年3 月21日提出分手，同年4
      月7 日正式分手。媽媽（即B 女）曾透過伊向被告借款
      15,000元，與被告沒有很深的仇恨（見本院訴字卷第66頁
      倒數第6 行以下至第68頁第13行、第72頁第21行、第73頁
      第12行、背面第17行至第26行）等語。其中關於A 女與被
      告認識過程，被告知悉A 女是未滿16歲；及A 女曾與被告
      交往，並曾發生性交行為部分，核與證人即A 女之母親B
      女於本院審理時之證述：伊是參加高雄市政府多元就業計
      畫，擔任○○處臨時工時認識被告，因為女兒（即A 女）
      國三畢業旅行，需要一個小一點的行李箱，被告主動表示
      他家有，並送來我們家，才與A 女認識。後來被告說他喜
      歡我女兒（即A 女），伊說A 女才國三，在不影響課業之
      下，他們做普通朋友，伊沒意見，被告有提到，他在國二
      時有交過一個女朋友，有發生性關係，伊警告被告A 女未
      滿16歲，才國三，不能亂來，否則會去法院提告。女兒（
      即A 女）星期六、日會說要跟被告去看電影或吃東西，被
      告會騎機車或開車在巷口等，大概都是下午14點至16點間
      出去，吃完晚飯就回來。伊曾透過女兒（即A 女）向被告
      借15,000元，後來伊失業，被告有打電話來問A 女還錢的
      事，電話中A 女好像跟被告吵架，伊要A 女好好講話。後
      來曾打電話去質問被告，被告承認和A 女發生性關係，並
      表示「妳確定妳女兒是處女嗎？跟我是第一次嗎？」（被
      告在法庭外對自己犯罪事實之全部或一部為不利於己之陳
      述，無論係向何人為之，均為審判外之自白，無傳聞法則
      之適用）。伊欠被告的錢還沒還（見本院訴字卷第75頁倒
      數第4 行以下至第76頁第15行、第77頁第1 行至第24行）
      等語情節大致相符。又A 女係83年3 月生，有代號與真實
      姓名對照表、戶口名簿影本在卷可稽（偵卷證物袋內），
      則A 女自97年12月31日至98年3 月某日止此一期間，仍屬
      14歲以上未滿16歲之少女，堪以認定。參以A 女對於被告
      祖母上開住處房間位置與擺設均能具體詳細地描繪（見警
      卷第12頁），若非A 女曾多次前往被告祖母上開住處房間
      ，難以如此鉅細靡遺描繪。再依A 女於偵查中及本院審理
      中，均能具體描述被告右大腿上有不完整鬼頭之刺青等語
      （見偵卷第23頁倒數第4 行、本院訴字卷第72頁第12行）
      ；且經檢察官勘驗被告大腿，確見被告右大腿上有不完整
      鬼頭之刺青，且刺青部位膚色較淡，應係平常穿著褲子所
      遮蓋之部位；另鬼頭位置接近內褲下方之事實，有被告僅
      著內褲之照片為證（見偵字卷第18頁）。是若非A 女曾見
      過被告褪去褲子，尚難得見鬼頭之完整圖樣，而知被告有
      上開特徵。再者，衡諸現今社會觀念，未婚少女與他人發
      生性交行為，並非甚為光榮之事，在此情況下，縱被告與
      A 女之母親B 女有15,000之借貸關係，且返還上有糾紛，
      A 女當無為此一金額不多之借貸糾紛，而自毀名節，不實
      指訴早於16歲之前即與被告發生數次性交行為。另A 女於
      本院審理中證稱97年12月31日第1 次與被告為性交行為後
      ，於98年3 月29日其滿16歲之前陸續與被告為多次性交行
      為等情，亦合於男女交往熱戀過程中，自第1 次性行為後
      ，基於親密情感及生理需求等因素，往往仍持續接連發生
      多次性行為之常情。因此，顯見A 女就其與被告交往、為
      性交行為經過所為之指證，以及被告知悉A 女為未滿16
      歲之女子之事實，應非故意誣陷被告，具有真實性。
（二）另參以被告與證人A 女於98年4 月間之即時通對話內容（
      被告之代號為「士勛」，A 女之代號為「希」）：「被告
      ：我會跟妳媽成石獎的ㄉ」、「A 女：講什麼？」、「被
      告：上ㄌ妳ㄉ事」、「被告：我是真ㄉ愛妳」、「A 女：
      我說了不要講」、「被告：放心吧，就算我會被妳告，我
      ㄝ不會讓妳發生什ㄇ是ㄉ」、「A 女：我不要你被告也不
      要我有什麼事」、「A 女：我不希望最後是以這種結果收
      場」、「被告：我是今天喝多ㄌ，因為喝多ㄌ，才跟跟妳
      說我真ㄉ真ㄉ很喜歡你」、「被告：妳竟然要分手，那我
      明天就會跟妳媽講」…「被告：妳想分手，那我明天會跟
      妳媽坦白講ㄉ」、「A 女：是不是我要分手妳就要講啊？
      」、「A 女：我都懷疑你是不是拿這個威脅我了」、「被
      告：我想以後我ㄉ日子就會在牢裡過ㄌ」…「被告：就算
      我會在牢裡還是怎樣，我只希望你知道，我真ㄉ真ㄉ真ㄉ
      很愛妳」、「A 女：如果真的祝福我那我就求妳不要講不
      要害我不要讓我以後在這個家沒辦法立足」…「被告：我
      ㄝ不知道，如果你媽問起說，我ㄇ有沒有怎樣，你回答沒
      有時候，不要露出破綻ㄌ」、「A 女：好」、「A 女：謝
      謝你」、「被告：如果你露出破綻，妳媽要帶妳去檢查ㄉ
      話，我就真ㄉ沒辦法ㄌ」、「A 女：恩」、「被告：只要
      你不露出破綻，我就不會跟妳媽講」、「A 女：好」（見
      偵卷第43頁至第45頁）等語。觀之上開即時通對話內容，
      其中被告提及「上ㄌ妳ㄉ事」、「我是真ㄉ愛妳」、「妳
      竟然要分手，那我明天就會跟妳媽講」；A 女提及「求妳
      不要講不要害我不要讓我以後在這個家沒辦法立足」，內
      容均極為私密，應非一般朋友間可能之談話內容，言談中
      均指向被告曾和A 女交往且發生過性行為。且被告亦提及
      「帶妳去檢查」、「在牢裡過」等語，語中亦透露被告知
      悉A 女為未滿16歲之女子，否則在成年男女一般交往下，
      自願發生性行為焉有坐牢之問題。綜上，可認定被告確曾
      和A 女交往，並在明知A 女當時係未滿16歲之女子，性自
      主能力及判斷力均尚未成熟，仍和A 女發生多次之性交行
      為。
（三）然證人A 女對於與被告為性交行為之時間及次數，除第1
      次於97年12月31日跨年夜，可確定與被告於當天晚上20時
      在被告家中發生性行為外（見警卷第4 頁背面第13行、偵
      卷第5 頁第19行、本院卷第66頁背面倒數第9 行），其餘
      前後證述不一。其先於警詢陳述：交往後被告每週末，有
      時星期六，有時星期日，或2 天皆有，會約伊外出約會，
      並帶至被告家發生性行為，大約有19次，時間大約在下午
      13點至16點間，最後一次是在98年3 月21日等語（見警卷
      第5 頁第6 行以下）；於偵訊時證述：第1 次發生性行為
      之後，到98年4 月1 日那個星期六、日為止，多次發生性
      行為，確切時間是於97年12月31日、98年1 月3 日、98
      年1 月4 日、98年1 月10日、98年1 月11日、98年1 月17
      日、98年1 月24日、98年2 月7 日、98年2 月8 日、98年
      2 月14日、98年2 月22日、98年2 月28日、98年3 月1 日
      、98年3 月7 日、98年3 月8 日、98年3 月14日、98年3
      月15日、98年3 月20日、98年3 月21日、98年3 月29日下
      午13點至16點間等語（見偵卷第5 頁倒數第4 行至第6 頁
      第6 行）；於本院審理時證述：第1 次之後，每星期六、
      日幾乎都有發生性行為，偵訊中的確切日期，是翻月曆喚
      起記憶而陳述的。98年3 月20日為星期五晚上發生，因為
      是伊生日，所以和平常星期六、日不一樣。在警詢時是說
      19次至21次，警察就說19次，伊就說好。當時為何會跟警
      察說19次的原因，現在已經忘了。在警局時，有說幾乎星
      期六、日都有，但有時我記得只有星期六，現在我忘記原
      因了。除了97年12月31日及98年3 月20日是晚上發生性交
      行為，其他時間大概都是在下午13點至16點間。除了97年
      12月31日跨年及98年3 月20日伊生日可以確定日期外，其
      他日期都是推算出來的，只記得星期六、日，並沒有記得
      日期等語（見本院訴字卷第66頁背面倒數第9 行、第67頁
      地第17行至第24行、背面地第7 行至第14行、第69頁倒數
      第8 行以下、第70頁第20行以下、背面第15行至第71頁第
      5 行、第73頁第18行以下）。從上述內容可知，證人A 女
      僅可確定97年12月31日跨年夜及98年3 月20日生日當天與
      被告於晚間發生性行為，其餘發生性行為之時間均是推算
      得知，大約是星期六或星期日，或2 日皆有，且時間均是
      下午13點至16點間。然被告提出之加班或上班資料顯示，
      被告於98年1 月10日、同年1 月17日、同年3 月20日均有
      上班；於98年1 月24日、同年2 月22日、同年2 月28日、
      同年3 月29日均有加班，且時間均是上午9 時至中午12時
      、下午14時至17時，有高雄市政府○○局○○○○處99年
      5 月21日高市○○○○字第0990011699號函及99年10月26
      日高市○○○○字第0990027227號函在卷可參。其中因證
      人A 女明確指出98年3 月20日係其生日，被告當天晚上曾
      和其一起慶祝生日，並發生性行為，故98年3 月20日被告
      雖曾於上午9 時至中午12時、下午14時至17時上班，然當
      天晚上被告與A 女發生性行為之事實，應堪認定。另被告
      其餘加班或上班之日期，其時間均是上午9 時至中午12時
      、下午14時至17時，和A 女證述星期六或星期日發生性行
      為之時間，即下午13點至16點間有所衝突，故被告除98年
      3 月20日外，其餘之加班或上班時間，即98年1 月10日、
      同年1 月17日、同年1 月24日、同年2 月22日、同年2 月
      28 日 、同年3 月29日，應無證據證明與證人A 女發生性
      行為。除上開97年12月31日、98年3 月20日及無證據證明
      曾發生性交行為之部分外，檢察官起訴之日期尚有98年1
      月3 日、同年1 月4 日、同年1 月11日、同年2 月7 日、
      同年2 月8 日、同年2 月14日、同年3 月1 日、同年3 月
      7 日、同年3 月8 日、同年3 月14日、同年3 月15日、同
      年3 月21日。其中有星期六、星期日連續2 日者，即98年
      1 月3 日及同年1 月4 日、同年2 月7 日及同年2 月8 日
      、同年3 月7 日及同年3 月8 日、同年3 月14日及同年3
      月15日，然依據證人A 女之前證述，星期六、日之日期均
      是推算出來的，有時候只有星期六或星期日，其也不能確
      定，被告此4 次星期六、星期日連續2 日之日期，是否均
      可認定與A 女發生性行為，不無疑問；亦無其他積極證據
      可證明該4 次星期六、星期日連續2 日，被告均曾與A 女
      發生性交行為。在此情形下，依罪疑惟輕原則，應為被告
      有利之認定，亦即該4 次星期六、星期日連續2 日，僅可
      各認定1 日被告曾與A 女發生性行為，其餘4 日，均不能
      認定被告曾與A 女發生性交行為。故本院認定被告與證人
      A 女為性交行為之次數為10次，日期為97年12月31日、98
      年1 月3 日或98年1 月4 日之其中1 日、98年1 月11日、
      98年2 月7 日或98年2 月8 日之其中1 日、98年2 月14
      日、98年3 月1 日、98年3 月7 日或98年3 月8 日之其中
      1 日、98年3 月14日或98年3 月15日之其中1 日、98年3
      月20日、98年3 月21日。
（四）綜上，本件事證明確，被告犯行堪以認定，應予依法論科
      。
二、核被告所為，均係犯刑法第227 條第3 項對於14歲以上未滿
    16歲之女子為性交罪。又刑法第227 條第3 項之罪，係針對
    被害人之年齡所設之特別處罰規定，不另依兒童及少年福利
    法第70條第1 項規定加重其刑。被告先後10次對於14歲以上
    未滿16歲之女子為性交犯行，犯意各別，行為互殊，應分論
    併罰之。爰審酌被告明知A 女為14歲以上未滿16歲之少女、
    就性自主權之觀念未臻成熟完備，仍有特別加以保護必要之
    情形下而為本件犯行，侵害被害人之身體健康及人格發展甚
    鉅，且犯後對A 女、B 女之態度不佳，惟念其行為時年僅21
    、22歲，血氣方剛，思慮未周，且與A 女係男女朋友，在情
    投意合下為上開犯行，暨其犯罪動機、時間、品行、智識程
    度、生活情況等一切情狀，分別量處如主文所示之刑，並定
    其應執行之刑。
參、無罪部分
一、公訴意旨略以：被告陳士勛與A 女為男女朋友，其明知A 女
    為14歲以上，未滿16歲之女子，性自主能力及判斷能力均尚
    未成熟，竟基於與之性交之故意，於98年1 月10日、98年1
    月17日、98年1 月24日、98年2 月22日、98年2 月28日、98
    年3 月29日，以及上開認定被告有與A 女發生性交行為之98
    年1 月3 日或98年1 月4 日之其中1 日之另1 日、98年2 月
    7 日或98年2 月8 日之其中1 日之另1 日、98年3 月7 日或
    98年3 月8 日之其中1 日之另1 日、98年3 月14日或98年3
    月15日之其中1 日之另1 日下午某時，在被告位於高雄市○
    ○區○○路住處內，以生殖器插入A 女陰道內，或將生殖器
    放入A 女口中使A 女為其口交等方式，與A 女為性交行為共
    計10次。因認被告涉犯刑法第227 條第3 項對於14歲以上未
    滿16歲之女子為性交罪嫌。
二、按犯罪事實應依證據認定之，無證據不得認定其犯罪事實；
    又不能證明被告犯罪者，應諭知無罪之判決，刑事訟訴法第
    154 條第2 項、第301 條第1 項前段分別定有明文。次按認
    定不利於被告之事實，須依積極證據，苟積極證據不足為不
    利於被告事實之認定時，即應為有利於被告之認定，更不必
    有何有利之證據；又事實之認定，應憑證據，如未能發現相
    當之證據，或證據不足以證明，自不能以推測或擬制之方法
    ，以為裁判之基礎；且認定犯罪事實所憑之證據，無論直接
    或間接證據，其為訴訟上之證明，須達於通常一般之人均不
    致有懷疑，而得確信其為真實之程度者，始得據為有罪之認
    定，倘其證明尚未達到此一程度，而有合理之懷疑存在時，
    尚難為有罪之認定基礎（最高法院30年上字第816 號判例、
    40年台上字第86號、76年台上字第4986號參照）。
三、公訴意旨認被告陳士勛涉犯上開罪嫌，無非係以被告於偵查
    中之供述、證人A 女、B 女、楊○○及陳○○於警詢或偵訊
    中之指述、即時通對話紀錄、被告身體特徵照片及受理疑似
    性侵害事件驗傷診斷書等以為論據。訊據被告否認有何對於
    14歲以上未滿16歲之女子為性交行為之犯行，辯稱：伊與B
    女係同事，係透過B 女認識其女兒A 女，和A 女只是普通朋
    友關係，沒有交往，也沒有為性交行為，不知A 女未滿16歲
    等語。
四、經查，此部分檢察官所指上開日期，即98年1 月10日、98年
    1 月17日、98年1 月24日、98年2 月22日、98年2 月28日、
    98年3 月29日，以及上開認定被告有與A 女發生性交行為之
    98年1 月3 日或98年1 月4 日之其中1 日之另1 日、98年2
    月7 日或98年2 月8 日之其中1 日之另1 日、98年3 月7 日
    或98年3 月8 日之其中1 日之另1 日、98年3 月14日或98年
    3 月15日之其中1 日之另1 日，並無證據證明被告均曾與A
    女發生性交行為，業如前理由欄貳一（三）所述。
五、綜上，檢察官所提出之證據，均尚不足以證明被告此10日曾
    對於14歲以上未滿16歲之A 女為性交行為之情事。此外，遍
    查本件所有卷證資料，並無積極證據足資證明被告確有上開
    犯行，本件既不能排除被告並未犯罪之合理可疑，依首開說
    明，此部分本院自應為被告無罪判決之諭知。
據上論斷，應依刑事訴訟法第299 條第1 項前段、第301 條第1
項前段，刑法第227 條第3 項、第51條第5 款，判決如主文。
本案經檢察官張志杰到庭執行職務。
中    華    民    國    99    年    12    月    22    日
             刑事第四庭   審判長法  官  方百正
             
                                法  官  謝文嵐

                                法  官  郭任昇
以上正本證明與原本無異。
如不服本判決應於收受送達後10日內向本院提出上訴書狀，並應
敘述具體理由；如未敘述上訴理由者，應於上訴期間屆滿後20日
內向本院補提理由書（均須按他造當事人之人數附繕本）「切勿
逕送上級法院」。
中    華    民    國    99    年    12    月    22    日
                                書記官  葉玉芬

附錄所犯法條
刑法第227條
對於未滿十四歲之男女為性交者，處 3 年以上 10 年以下有期
徒刑。
對於未滿十四歲之男女為猥褻之行為者，處 6 個月以上 5 年以
下有期徒刑。
對於十四歲以上未滿十六歲之男女為性交者，處 7 年以下有期
徒刑。
對於十四歲以上未滿十六歲之男女為猥褻之行為者，處 3 年以
下有期徒刑。
第 1 項、第 3 項之未遂犯罰之。

司法院資訊處製作；財團法人民間司法改革基金會備份。
